【裁判字號】    92,訴,298
【裁判日期】    920221
【裁判案由】    毒品危害防制條例
【裁判全文】
臺灣高雄地方法院刑事判決                          九十二年度訴字第二九八號
    公  訴  人  臺灣高雄地方法院檢察署檢察官
    被      告  甲○○  男  三.
右列被告因毒品危害防制條例案件，經檢察官提起公訴（九十一年度毒偵字第六五六
六號），本院判決如左：
    主  文
甲○○連續施用第一級毒品，累犯，處有期徒刑壹年貳月。
    事  實
一、甲○○曾因違反肅清煙毒條例案件，經本院判處有期徒刑三年二月，嗣經臺灣高
    等法院高雄分院駁回上訴確定，於民國八十五年十二月十日入監執行，八十七年
    七月十四日縮短刑期假釋出獄並交付保護管束，八十九年一月八日假釋期滿，未
    經撤銷假釋視為執行完畢，又於八十八年間因施用毒品案件，經本院以八十八年
    度毒聲字第九０九五號裁定送觀察、勒戒，經評定認無繼續施用毒品傾向，經台
    灣高雄地方法院檢察署檢察官於八十九年一月十日，以八十八年度毒偵字第二四
    七九號不起訴處分確定後，復因施用第一級毒品案件，再經本院以九十年度毒聲
    字第三二六五號裁定送觀察、勒戒後，認有繼續施用毒品之傾向，由台灣高雄地
    方法院檢察署檢察官聲請強制戒治並偵查起訴，經本院以九十年度訴字第一五五
    五號判處有期徒刑十月確定，復以九十年度毒聲字第六四五四號裁定停止戒治交
    付保護管束，詎其於保護管束期間內仍不知悔改，明知海洛因業經公告列為毒品
    危害防制條例第二條第二項之第一級毒品，不得非法持有、施用，仍基於施用第
    一級毒品之概括犯意，自九十一年四月中旬某日起至九十一年六月九日某時止，
    連續在其位於高雄縣岡山鎮○○街六三巷十四號住處等地，以將海洛因摻入香菸
    吸食或針筒摻水皮下注射之方式，約一、二天即施用毒品海洛因一次。嗣於九十
    一年六月十日上午九時許，在高雄縣岡山鎮○○路為警查獲而得知上情。
二、案經高雄縣警察局岡山分局報請台灣高雄地方法院檢察署檢察官偵查起訴。
    理  由
一、訊據被告甲○○對於右揭事實坦承不諱，且被告經警查獲時所採集之尿液，經送
    高雄縣政府衛生局檢驗之結果呈嗎啡陽性反應，有該局九十一年七月二十二日九
    一煙檢字第一一一六號煙毒尿液檢驗成績書一紙附卷可稽；按海洛因經注入人體
    後，百分之九十以上於二十四小時內，自尿中排出，平均可檢出時限，約為四十
    五小時，亦據行政院衛生署藥物食品檢驗局以八十一年九月八日（八十一）藥檢
    壹字第八一一四四八八五號函，敘述明白，另海洛因注射入人體後，水解還原成
    嗎啡，再循嗎啡之代謝方式排出體外，已據行政院衛生署藥物食品檢驗局以（七
    三）藥檢壹字第○三○二二一號函說明綦詳，是被告之自白堪認與事實相符。被
    告於八十八年間因施用毒品案件，經本院以八十八年度毒聲字第九０九五號裁定
    送觀察、勒戒，經評定認無繼續施用毒品傾向，經台灣高雄地方法院檢察署檢察
    官於八十九年一月十日，以八十八年度毒偵字第二四七九號不起訴處分確定後，
    復因施用第一級毒品案件，再經本院以九十年度毒聲字第三二六五號裁定送觀察
    、勒戒後，認有繼續施用毒品之傾向，由台灣高雄地方法院檢察署檢察官聲請強
    制戒治並偵查起訴，經本院以九十年度訴字第一五五五號判處有期徒刑十月確定
    ，復以九十年度毒聲字第六四五四號裁定停止戒治交付保護管束等情，有台灣高
    等法院被告全國前案紀錄表、高雄地方法院檢察署刑案資料查註紀錄表附卷可證
    ，是本件事證明確，被告於保護管束期間三犯本件施用毒品犯行，洵堪認定。
二、核被告所為，係犯毒品危害防制條例第十條第一項之施用第一級毒品罪。被告因
    連續施用第一級毒品前持有毒品之行為，本應論以連續持有之罪，惟各該次持有
    毒品之行為均為其後施用毒品之行為所吸收，不另論連續持有第一級毒品罪。被
    告多次施用毒品犯行，時間緊接，手法相同，所犯又係構成要件相同之罪名，為
    連續犯，應依法論以一罪，並加重其刑；又公訴人雖就被告於九十一年四月中旬
    起至同年六月一日止施用第一級毒品海洛因之行為起訴，惟被告自同年六月二日
    起至六月九日止，其餘他次施用第一級毒品海洛因之犯行，與起訴部分之行為有
    連續犯之關係，為裁判上一罪，本院自得併予審理。被告曾因違反肅清煙毒條例
    案件，經本院判處有期徒刑三年二月，嗣經臺灣高等法院高雄分院駁回上訴確定
    ，於民國八十五年十二月十日入監執行，八十七年七月十四日縮短刑期假釋出獄
    並交付保護管束，八十九年一月八日假釋期滿，未經撤銷假釋即視為執行完畢，
    有卷附台灣高等法院被告全國前案紀錄表在卷可按，其受有期徒刑之執行完畢，
    五年以內再犯有期徒刑以上之罪，為累犯，依法加重其刑，並遞加重之。爰審酌
    被告前已有施用毒品犯行，經公訴人為不起訴處分後，復又因施用毒品案件經本
    院判刑確定，並施以強制戒治，竟於停止強制戒治交付保護管束期間，又再犯此
    件犯行，顯見惡習已深，無法自拔，非入監服以較長之刑不足以戒絕矯正，惟念
    其犯後坦承犯行，且施用毒品僅戕害己身，未危及他人等一切情狀，量處如主文
    所示之刑。
據上論斷，應依刑事訴訟法第二百九十九條第一項前段，毒品危害防制條例第十條第
一項，刑法第十一條前段、第五十六條、第四十七條，判決如主文。
中      華      民      國      九十二      年    二    月    二十一    日
                                  臺灣高雄地方法院刑事第一庭
                                      審判長法官  林水城
                                            法官  謝雨真
                                            法官  盧怡秀
右正本證明與原本無異。
如不服本判決，應於判決送達後十日內，向本院提出上訴狀。
                                          書記官  林佳蓉
中      華      民      國      九十二      年    二    月    二十一    日


司法院資訊處製作；財團法人民間司法改革基金會備份。
